臺灣嘉義地方法院刑事判決　　　　　　　100年度訴字第511號
公　訴　人　臺灣嘉義地方法院檢察署檢察官
被　　　告　陳健焜
選任辯護人　曾錦源律師
被　　　告　廖光輝
上　一　人
指定辯護人　張巧妍律師
上列被告等因違反毒品危害防制條例案件，經檢察官提起公訴（
一百年度偵字第三五六○、三六五二號），本院判決如下：
    主    文
陳健焜犯如附表所示之罪，各處如附表所示之宣告刑。應執行有
期徒刑肆年陸月，扣案之ＳＡＭＳＵＮＧＡＮＹＣＡＬＬ牌行動
電話壹支（內含門號0000000000ＳＩＭ卡壹枚）沒收
；未扣案之販賣第二級毒品所得合計新臺幣壹萬壹仟元均沒收，
如全部或一部不能沒收時，以其財產抵償之。
廖光輝販賣第二級毒品，處有期徒刑參年玖月，未扣案之ＳＯＮ
ＹＥＲＩＣＳＳＯＮ牌行動電話壹支（不含門號0000000
000ＳＩＭ卡壹枚）沒收，如全部或一部不能沒收時，追徵其
價額；未扣案之販賣第二級毒品所得新臺幣貳仟伍佰元沒收，如
全部或一部不能沒收時，以其財產抵償之。
    犯罪事實
一、陳健焜前因施用第二級毒品案件，經本院以九十九年度朴簡
    字第一八號判決判處有期徒刑四月，如易科罰金，以新臺幣
    （下同）一千元折算一日確定，於民國九十九年六月二十二
    日易科罰金執行完畢。其明知甲基安非他命屬毒品危害防制
    條例第二條第二項第二款所列之第二級毒品，不得非法販賣
    ，詎其竟基於販賣第二級毒品甲基安非他命以營利之犯意，
    以門號0000000000行動電話為聯絡工具，於如附
    表所示之時間、地點，以如附表所示之價格，販賣第二級毒
    品甲基安非他命予王秀綿牟利。嗣經警於一百年五月十日上
    午八時五十分許，持本院核發之搜索票至陳健焜位於嘉義縣
    朴子市○○路○段一三八號住處實施搜索，當場扣得陳健焜
    所有供販賣第二級毒品安非他命所用之ＳＡＭＳＵＮＧＡＮ
    ＹＣＡＬＬ牌行動電話一支（內含門號000000000
    0ＳＩＭ卡一枚），始悉上情。
二、廖光輝明知甲基安非他命屬毒品危害防制條例第二條第二項
    第二款所列之第二級毒品，不得非法販賣，詎其竟基於販賣
    第二級毒品甲基安非他命以營利之犯意，以門號00000
    00000行動電話為聯絡工具，於一百年四月四日上午七
    時三十三分許，與陳健焜於電話中約定以五千五百元（起訴
    書誤載為五千元）價格，販賣重約半錢之第二級毒品甲基安
    非他命予陳健焜，廖光輝嗣於同日上午十時許，在嘉義市○
    ○街統一便利超商前，交付白色結晶一包予陳健焜，事後因
    該包白色結晶純度不足，陳健焜再撥打廖光輝所持用門號0
    000000000、0000000000行動電話與廖
    光輝約定時間、地點，廖光輝嗣於一百年四月十五日下午二
    時十六分許（起訴書誤載為同日下午二時六分許），在嘉義
    縣中埔鄉湯野汽車旅館前（起訴書誤載為嘉義市軍輝橋附近
    某處），退還三千元予陳健焜（起訴書誤載為交付四分之一
    錢重量之甲基安非他命予陳健焜），復於一百年四月下旬某
    日，在嘉義市後庄軍輝橋附近補交重約四分之一錢之第二級
    毒品甲基安非他命予陳健焜（起訴書誤載為於不詳時間、地
    點，分二、三次，在嘉義市地區，交付約計四分之一錢重量
    之甲基安非他命予陳健焜）。嗣經警於一百年五月十三日上
    午七時五十分許，持本院核發之搜索票至廖光輝位於嘉義市
    ○○街一六七號五樓一住處實施搜索，始悉上情。
三、案經嘉義縣警察局竹崎分局報告臺灣嘉義地方法院檢察署檢
    察官偵查起訴。
    理    由
一、按被告以外之人於審判外之陳述，經當事人於審判程序同意
    作為證據，法院審酌該言詞陳述或書面陳述作成時之情況，
    認為適當者，亦得為證據。當事人、代理人或辯護人於法院
    調查證據時，知有第一百五十九條第一項不得為證據之情形
    ，而未於言詞辯論終結前聲明異議，視為有前項之同意，刑
    事訴訟法第一百五十九條之五定有明文。查本件認定事實所
    引用之陳述證據，經本院於審理時提示被告陳健焜、廖光輝
    及其辯護人均表示無意見，迄於言詞辯論終結前亦未聲明異
    議，可認為同意作為證據，本院審酌該陳述證據之取得過程
    並無瑕疵，與本案待證事實間復具有相當之關聯性，以之為
    本案證據尚無不當，自得採為證據，先予明。
二、上開犯罪事實一，業據被告陳健焜於本院坦承不諱（各詳如
    附表證據欄所示），核與如附表證據欄所示證人於警詢、偵
    查證述情節相符，並有如附表證據欄所示之本院一百年聲監
    字第五五號通訊監察書（監聽電話：門號00000000
    00行動電話，監察期間：自一百年三月四日上午十時起至
    一百年四月一日上午十時止）及如附表證據欄所示之書證附
    卷可稽，復有上開ＳＡＭＳＵＮＧＡＮＹＣＡＬＬ牌行動電
    話一支（內含門號0000000000ＳＩＭ卡一枚）扣
    案可資佐證，堪認被告陳健焜上開任意性自白與事實相符，
    應屬可信。再依被告陳健焜於本院供承：其販賣甲基安非他
    命一千元約可獲利價值約一、二百元之甲基安非他命可供施
    用等語（見本院卷(二)第一六、一七頁），足證被告陳健焜係
    從販入與賣出之量價差異汲取利潤，被告陳健焜販賣甲基安
    非他命主觀上具營利之意圖，至為灼然。本案事證明確，被
    告陳健焜犯行均堪以認定，應依法論科。
三、上開犯罪事實二，業據被告廖光輝於本院坦承不諱（見本院
    卷(二)第三、一八、一九頁），核與證人即被告陳健焜於警詢
    （見第0000000000號警卷第一○至一二頁）、偵
    查（見第三六五二號偵查卷第三○至三二頁）、本院（見本
    院卷(二)第二○、二一頁）證述情節相符，並有本院一百年聲
    監續字第一○四號通訊監察書（監聽電話：門號00000
    00000行動電話，監察期間：自一百年四月一日上午十
    時起至一百年四月二十九日上午十時止，見第三五六○號偵
    查卷第九○、九一頁）、證人陳健焜指認犯罪嫌疑人紀錄表
    （見第0000000000號警卷第一九頁）、門號00
    00000000、0000000000、000000
    0000行動電話申請人資料（見本院卷(一)第二○二、一一
    四、一一五頁）、被告廖光輝以其持用門號0000000
    000、0000000000行動電話與證人陳健焜所有
    門號0000000000行動電話聯絡販賣第二級毒品甲
    基安非他命事宜之通訊監察譯文（見第000000000
    0號警卷第一五至一八頁）及正修科技大學超微量研究科技
    中心出具證人陳健焜之尿液檢驗確認報告（結果呈甲基安非
    他命陽性反應）及代號與真實姓名對照表（見本院卷(一)第一
    九九、二○○頁）扣案可資佐證，堪認被告廖光輝上開任意
    性自白與事實相符，應屬可信。再依被告廖光輝於本院供承
    ：其販賣甲基安非他命五千元約可獲利價值約五百元之甲基
    安非他命可供施用等語（見本院卷(二)第一八頁），足證被告
    廖光輝係從販入與賣出之量價差異汲取利潤，被告廖光輝販
    賣甲基安非他命主觀上具營利之意圖，至為灼然。本案事證
    明確，被告廖光輝犯行堪以認定，應依法論科。
四、再查甲基安非他命屬毒品危害防制條例第二條第二項第二款
    所列之第二級毒品，核被告陳健焜就上開犯罪事實一所為，
    均係犯毒品危害防制條例第四條第二項之販賣第二級毒品罪
    ；核被告廖光輝就上開犯罪事實二所為，係犯毒品危害防制
    條例第四條第二項之販賣第二級毒品罪。被告陳健焜、廖光
    輝因販賣第二級毒品甲基安非他命而持有甲基安非他命之低
    度行為，各為其販賣之高度行為所吸收，均不另論罪。又被
    告陳健焜所犯如附表所示各罪，犯意各別，行為獨立，難謂
    係基於同一販賣毒品犯意之反覆、延續實行，依社會通念，
    殊難認以評價為一罪為適當，自不得認僅成立集合犯之包括
    一罪，而應予分論併罰，公訴人及被告陳健焜辯護人認被告
    陳健焜多次販賣毒品之犯行，應論以集合犯，尚有誤會。又
    被告陳健焜、廖光輝販賣毒品，戕害他人身體健康，固屬非
    是，然本件查獲被告陳健焜、廖光輝販賣毒品之數量均非屬
    鉅量，其惡性與犯罪情節較諸大量走私進口或長期販賣毒品
    之「大盤」、「中盤」毒販顯有重大差異，對社會治安及國
    民健康所造成之危害亦較輕微，足認其犯罪情狀顯可憫恕，
    在客觀上足以引起一般人同情，科以最低度刑仍嫌過重，爰
    分別就其所犯上開各罪依刑法第五十九條規定酌減其刑。爰
    依被告陳健焜、廖光輝於本院之供述及卷內事證等，審酌：
    被告陳健焜、廖光輝分係高中、國中畢業之智識程度，均肢
    體健全，不思勞動獲取報酬竟販賣毒品牟利，販賣毒品之數
    量、次數、所得及對國人身心及社會治安之危害，被告陳健
    焜、廖光輝犯後至本院始坦承全部犯行等一切情狀，分別量
    處如主文所示之刑，並就被告陳健焜所處有期徒刑，定其應
    執行之刑，以資懲儆。
五、沒收部分：
  (一)犯罪事實一部分：
    扣案之ＳＡＭＳＵＮＧＡＮＹＣＡＬＬ牌行動電話一支（內
    含門號0000000000ＳＩＭ卡一枚），係被告陳健
    焜所有供犯本案犯罪所用之物，業據被告陳健焜於本院供承
    在卷（見本院卷(二)第七頁），並有該門號申請人資料在卷可
    稽（見本院卷(一)第二○二頁），爰依毒品危害防制條例第十
    九條第一項之規定宣告沒收。又被告陳健焜販毒如附表交易
    金額欄所示之金額，為其因犯販賣第二級毒品罪所得之財物
    ，雖未扣案，仍應依毒品危害防制條例第十九條第一項規定
    諭知沒收，如全部或一部不能沒收時，以其財產抵償之。另
    於一百年五月十日上午八時五十分許，為警在被告陳健焜上
    開嘉義縣朴子市○○路○段一三八號住處搜索查獲之其餘物
    品，被告陳健焜固於警詢供承均係其所有，惟否認與本案販
    賣第二級毒品甲基安非他命之犯行有關（見第000000
    0000號警卷第二頁），亦無證據證明與本案被告陳健焜
    販賣第二級毒品甲基安非他命之犯行有何直接關連，而沒收
    既屬從刑之一種，依主從不可分原則，自應附隨於主刑而同
    時宣告之，上開物品既與本案無關，自不予宣告沒收。
  (二)未扣案之ＳＯＮＹＥＲＩＣＳＳＯＮ牌行動電話一支（不含
    所使用門號0000000000ＳＩＭ卡一枚），係被告
    廖光輝所有供犯本案販賣第二級毒品罪所用之物，業據被告
    廖光輝於本院供承在卷（見本院卷(二)第一二、一三頁），且
    無積極證據證明業已滅失，爰依毒品危害防制條例第十九條
    第一項之規定宣告沒收，如全部或一部不能沒收時，追徵其
    價額。又被告廖光輝販毒所得金額二千五百元（應扣除已退
    還證人陳健焜之現金三千元），為其因犯販賣第二級毒品罪
    所得之財物，雖未扣案，仍應依毒品危害防制條例第十九條
    第一項規定諭知沒收，如全部或一部不能沒收時，以其財產
    抵償之。至未扣案之門號0000000000ＳＩＭ卡一
    枚、使用該ＳＩＭ卡之ＮＯＫＩＡ牌行動電話一支及門號0
    000000000ＳＩＭ卡一枚，固均係被告廖光輝供犯
    本案販賣販賣第二級毒品罪所用之物，業據被告廖光輝於本
    院供承在卷（見本院卷(二)第一二、一九頁），惟上開ＳＩＭ
    卡均非以其名義申請，有行動電話申請人資料在卷可稽（見
    本院卷(一)第一一四、一一五頁），上開ＮＯＫＩＡ牌行動電
    話一支，被告廖光輝亦否認為其所有（見本院卷(二)第一二頁
    ），復無其他證據證明為被告廖光輝所有，且非絕對義務沒
    收之物，爰不為沒收之宣告。另於一百年五月十三日上午七
    時五十分許，為警在被告廖光輝上開嘉義市○○街一六七號
    五樓一住處搜索查獲之其餘物品，被告廖光輝固於本院供承
    均係其所有，惟否認與本案販賣第二級毒品甲基安非他命之
    犯行有關（見本院卷(二)第九頁），亦無證據證明與本案被告
    廖光輝販賣第二級毒品甲基安非他命之犯行有何直接關連，
    而沒收既屬從刑之一種，依主從不可分原則，自應附隨於主
    刑而同時宣告之，上開物品既與本案無關，自不予宣告沒收
    ，附此敘明。
六、不另為無罪之諭知部分：
    公訴意旨另以：被告陳健焜基於販賣第二級毒品甲基安非他
    命之犯意，尚於一百年三月六日上午十一時三分許，在嘉義
    縣太保市○○○○○路口處之便利商店前，以二千元價格販
    賣甲基安非他命予王秀綿，及於一百年三月十八日上午十時
    二十一分許，在嘉義縣太保市後潭村某便利商店，以一千元
    價格販賣甲基安非他命予王秀綿，因認被告陳健焜此部分亦
    涉有毒品危害防制條例第四條第二項之販賣第二級毒品罪嫌
    。經查：
  (一)按犯罪事實應依證據認定之，無證據不得認定犯罪事實；不
    能證明被告犯罪者，即應諭知無罪之判決，刑事訴訟法第一
    百五十四條第二項、第三百零一條第一項定有明文。又認定
    不利於被告之事實，須依積極證據，苟積極證據不足為不利
    於被告事實之認定時，即應為有利於被告之認定，更不必有
    何有利之證據。且認定犯罪事實所憑之證據，雖不以直接證
    據為限，間接證據亦包括在內，然而無論直接或間接證據，
    其為訴訟上之證明，須達於通常一般人均不致有所懷疑，而
    得確信其為真實之程度，始得據為有罪之認定（最高法院三
    十年上字第八一六號、七十六年臺上字第四九八六號判例參
    照）。又犯施用毒品罪者，供出毒品來源，因而破獲者，得
    減輕其刑，毒品危害防制條例第十七條定有明文。故為防範
    其為圖減輕刑責而就毒品來源為不實之供述，自須以補強證
    據擔保施用毒品者供述之真實性，始得作為判斷之依據。因
    而，事實審法院必須調查其他證據以為補強，使其證明力達
    於一般人均不致有所懷疑而得確信其為真實之程度，始得據
    為對他人不利之認定（最高法院九十八年度臺上字第二三六
    八號判決參照）。
  (二)訊據被告陳健焜堅決否認此部分犯行，而證人王秀綿雖於偵
    查證稱：有於一百年三月六日在嘉義縣太保市○○○○路口
    的便利商店，向被告陳健焜拿二千元安非他命，並交付二千
    元予被告陳健焜，且有於一百年三月十八日上午向被告陳健
    焜拿一千元安非他命，並交付一千元予被告陳健焜等語（見
    第三五六○號偵查卷第二二、二六頁），惟其於同次偵查亦
    稱：「（一百年三月六日你總共拿多少錢給他？）二千元，
    是還錢」、「（一百年三月六日他有無拿安非他命給你？）
    沒有，只有還錢」等語（見第三五六○號偵查卷第二三頁）
    、「（一百年三月十八日上午你有跟他見面？）有。他有來
    牙科找我，他在牙科門外等我，那次我沒有拿安非他命」等
    語（見第三五六○號偵查卷第二六頁），復於本院證稱：未
    於一百年三月六日在嘉義縣太保市○○○○○路口處之便利
    商店向被告陳健焜購買二千元之甲基安非他命，亦未於一百
    年三月十八日，在嘉義縣太保市後潭村某便利商店向被告陳
    健焜購買一千元之甲基安非他命等語（見本院卷(一)第一六二
    、一六三、一六六、一六七頁）、「（一百年三月六日你有
    無與被告陳健焜聯絡購買甲基安非他命，當時的情形為何？
    ）我拿二千元還他，是因為我欠他錢。那一天沒有講到要買
    甲基安非他命，那天我要去雲林」（見本院卷(一)第一六九、
    一七○頁）、「（一百年三月十八日下午六時五十六分三十
    八秒你說『來拿二千元，你要過來嗎』是何意思？）我要還
    二千元給被告陳健焜，問他有沒有要過來拿，我沒有要跟他
    買甲基安非他命，我那天牙齒痛，要去看牙醫」（見本院卷
    (一)第一七○頁），是證人王秀綿關於一百年三月六日及同年
    三月十八日有無向被告陳健焜購得甲基安非他命乙節，所述
    前後不一，已難遽信。又被告陳健焜於一百年三月六日上午
    九時四十三分許起至同日上午十一時三分許止，及於一百年
    三月十八日上午十時十二分許起至同日晚上七時一分許止，
    雖有以門號0000000000行動電話與證人王秀綿所
    有之門號0000000000行動電話聯絡，有通訊監察
    譯文在卷可參（見第0000000000號警卷第一四、
    一五、二○、二一頁），惟被告陳健焜與證人王秀綿見面後
    是否確有交付毒品？又係交付何種毒品？由上開通訊監察譯
    文內容均無從看出，故不能僅憑上開通訊監察譯文及證人王
    秀綿前後不一致之證述，即以推認被告陳健焜有於一百年三
    月六日及同年三月十八日販賣甲基安非他命予證人王秀綿之
    事實。是公訴意旨認被告陳健焜尚有於一百年三月六日及同
    年三月十八日販賣甲基安非他命予證人王秀綿之犯行，尚屬
    不能證明。惟公訴意旨認此部分與上揭論罪科刑之販賣第二
    級毒品罪間有集合犯之實質上一罪關係，爰不另為無罪之諭
    知，附此敘明。
據上論斷，應依刑事訴訟法第二百九十九條第一項前段，毒品危
害防制條例第四條第二項、第十九條第一項，刑法第十一條、第
五十一條第五款、第九款、第五十九條，判決如主文。
本案經檢察官陳志川到庭執行職務。
中    華    民    國   100    年    8     月    31    日
                  刑事第三庭    審判長法  官  陳仁智
                                      法  官  葉淑儀
                                      法  官  鄭雅文
以上正本證明與原本無異。
如不服本判決應於判決送達後十日內向本院提出上訴書狀，並應
敘述具體理由；其未敘述上訴理由者，應於上訴期間屆滿後二十
日內向本院補提理由書（均須按他造當事人之人數附繕本）「切
勿逕送上級法院」。
中    華    民    國   100    年    8     月    31    日
                                      書記官  潘宜伶
附錄論罪科刑法條：
毒品危害防制條例第四條
製造、運輸、販賣第一級毒品者，處死刑或無期徒刑；處無期徒
刑者，得併科新臺幣二千萬元以下罰金。
製造、運輸、販賣第二級毒品者，處無期徒刑或七年以上有期徒
刑，得併科新臺幣一千萬元以下罰金。
製造、運輸、販賣第三級毒品者，處五年以上有期徒刑，得併科
新臺幣七百萬元以下罰金。
製造、運輸、販賣第四級毒品者，處三年以上十年以下有期徒刑
，得併科新臺幣三百萬元以下罰金。
製造、運輸、販賣專供製造或施用毒品之器具者，處一年以上七
年以下有期徒刑，得併科新臺幣一百萬元以下罰金。
前五項之未遂犯罰之。
附表：
┌──┬──────┬──────┬──────┬────────────┬────────────┐
│編號│時        間│地        點│交 易 金 額 │證                    據│罪  名  及  宣  告  刑  │
│    │            │            │（新臺幣）  │                        │                        │
├──┼──────┼──────┼──────┼────────────┼────────────┤
│一  │一百年三月四│嘉義縣水上鄉│二千元      │１被告陳健焜於本院之自白│陳健焜販賣第二級毒品，累│
│    │日晚上八時十│大崙村某交岔│            │  （見本院卷(一)第一六五頁│犯，處有期徒刑參年拾月，│
│    │六分許（起訴│路口        │            │  、本院卷(二)第三、一五頁│扣案之ＳＡＭＳＵＮＧＡＮ│
│    │書誤載為同日│            │            │  ）                    │ＹＣＡＬＬ牌行動電話壹支│
│    │晚上七時四十│            │            │２證人王秀綿於警詢（見第│（內含門號0000000│
│    │六分許）    │            │            │  0000000000號│四五五ＳＩＭ卡壹枚）沒收│
│    │            │            │            │  警卷第八至一○頁）、偵│；未扣案之販賣第二級毒品│
│    │            │            │            │  查（見第三五六○號偵查│所得新臺幣貳仟元沒收，如│
│    │            │            │            │  卷第二二頁）、本院（見│全部或一部不能沒收時，以│
│    │            │            │            │  本院卷(一)第一六六頁）之│其財產抵償之。          │
│    │            │            │            │  證言                  │                        │
│    │            │            │            │３證人王秀綿指認犯罪嫌疑│                        │
│    │            │            │            │  人紀錄表（見第一○○○│                        │
│    │            │            │            │  ○七一三二二號警卷第一│                        │
│    │            │            │            │  二頁）                │                        │
│    │            │            │            │４本院一百年聲監字第五五│                        │
│    │            │            │            │  號通訊監察書（見第三五│                        │
│    │            │            │            │  六○號偵查卷第八六、八│                        │
│    │            │            │            │  七頁）                │                        │
│    │            │            │            │５門號0000000四五│                        │
│    │            │            │            │  五、000000000│                        │
│    │            │            │            │  六行動電話申請人資料（│                        │
│    │            │            │            │  見本院卷(一)第二○二、二│                        │
│    │            │            │            │  ○四頁）              │                        │
│    │            │            │            │６被告以其所有門號○九八│                        │
│    │            │            │            │  0000000行動電話│                        │
│    │            │            │            │  與證人王秀綿所有門號○│                        │
│    │            │            │            │  000000000行動│                        │
│    │            │            │            │  電話聯絡販賣第二級毒品│                        │
│    │            │            │            │  甲基安非他命事宜之通訊│                        │
│    │            │            │            │  監察譯文（見第一○○○│                        │
│    │            │            │            │  ○七一三二二號警卷第一│                        │
│    │            │            │            │  三頁）                │                        │
│    │            │            │            │７長榮大學出具證人王秀綿│                        │
│    │            │            │            │  之尿液檢驗確認報告（結│                        │
│    │            │            │            │  果呈甲基安非他命陽性反│                        │
│    │            │            │            │  應）及代號與真實姓名對│                        │
│    │            │            │            │  照表（見第三五六○號偵│                        │
│    │            │            │            │  查卷第八○、八一頁）  │                        │
├──┼──────┼──────┼──────┼────────────┼────────────┤
│二  │一百年三月九│嘉義縣水上鄉│二千元      │１被告陳健焜於本院之自白│陳健焜販賣第二級毒品，累│
│    │日晚上七時許│大崙村水上交│            │  （見本院卷(一)第一六五頁│犯，處有期徒刑參年拾月，│
│    │（起訴書誤載│流道附近    │            │  、本院卷(二)第三、一五、│扣案之ＳＡＭＳＵＮＧＡＮ│
│    │為同日下午六│            │            │  一六頁）              │ＹＣＡＬＬ牌行動電話壹支│
│    │時三分許）  │            │            │２證人王秀綿於警詢（見第│（內含門號0000000│
│    │            │            │            │  0000000000號│四五五ＳＩＭ卡壹枚）沒收│
│    │            │            │            │  警卷第八至一○頁）、偵│；未扣案之販賣第二級毒品│
│    │            │            │            │  查（見第三五六○號偵查│所得新臺幣貳仟元沒收，如│
│    │            │            │            │  卷第二四頁）、本院（見│全部或一部不能沒收時，以│
│    │            │            │            │  本院卷(一)第一六六頁）之│其財產抵償之。          │
│    │            │            │            │  證言                  │                        │
│    │            │            │            │３證人王秀綿指認犯罪嫌疑│                        │
│    │            │            │            │  人紀錄表（見第一○○○│                        │
│    │            │            │            │  ○七一三二二號警卷第一│                        │
│    │            │            │            │  二頁）                │                        │
│    │            │            │            │４本院一百年聲監字第五五│                        │
│    │            │            │            │  號通訊監察書（見第三五│                        │
│    │            │            │            │  六○號偵查卷第八六、八│                        │
│    │            │            │            │  七頁）                │                        │
│    │            │            │            │５門號0000000四五│                        │
│    │            │            │            │  五、000000000│                        │
│    │            │            │            │  六行動電話申請人資料（│                        │
│    │            │            │            │  見本院卷(一)第二○二、二│                        │
│    │            │            │            │  ○四頁）              │                        │
│    │            │            │            │６被告以其所有門號○九八│                        │
│    │            │            │            │  0000000行動電話│                        │
│    │            │            │            │  與證人王秀綿所有門號○│                        │
│    │            │            │            │  000000000行動│                        │
│    │            │            │            │  電話聯絡販賣第二級毒品│                        │
│    │            │            │            │  甲基安非他命事宜之通訊│                        │
│    │            │            │            │  監察譯文（見第一○○○│                        │
│    │            │            │            │  ○七一三二二號警卷第一│                        │
│    │            │            │            │  七頁）                │                        │
│    │            │            │            │７長榮大學出具證人王秀綿│                        │
│    │            │            │            │  之尿液檢驗確認報告（結│                        │
│    │            │            │            │  果呈甲基安非他命陽性反│                        │
│    │            │            │            │  應）及代號與真實姓名對│                        │
│    │            │            │            │  照表（見第三五六○號偵│                        │
│    │            │            │            │  查卷第八○、八一頁）  │                        │
├──┼──────┼──────┼──────┼────────────┼────────────┤
│三  │一百年三月十│嘉義縣水上鄉│二千元      │１被告陳健焜於本院之自白│陳健焜販賣第二級毒品，累│
│    │二日晚上七時│大崙村某交岔│            │  （見本院卷(一)第一六五頁│犯，處有期徒刑參年拾月，│
│    │許（起訴書誤│路口        │            │  、本院卷(二)第三、一六頁│扣案之ＳＡＭＳＵＮＧＡＮ│
│    │載為同日下午│            │            │  ）                    │ＹＣＡＬＬ牌行動電話壹支│
│    │六時二十四分│            │            │２證人王秀綿於警詢（見第│（內含門號0000000│
│    │許）        │            │            │  0000000000號│四五五ＳＩＭ卡壹枚）沒收│
│    │            │            │            │  警卷第八至一○頁）、偵│；未扣案之販賣第二級毒品│
│    │            │            │            │  查（見第三五六○號偵查│所得新臺幣貳仟元沒收，如│
│    │            │            │            │  卷第二五頁）、本院（見│全部或一部不能沒收時，以│
│    │            │            │            │  本院卷(一)第一六六、一六│其財產抵償之。          │
│    │            │            │            │  七頁）之證言          │                        │
│    │            │            │            │３證人王秀綿指認犯罪嫌疑│                        │
│    │            │            │            │  人紀錄表（見第一○○○│                        │
│    │            │            │            │  ○七一三二二號警卷第一│                        │
│    │            │            │            │  二頁）                │                        │
│    │            │            │            │４本院一百年聲監字第五五│                        │
│    │            │            │            │  號通訊監察書（見第三五│                        │
│    │            │            │            │  六○號偵查卷第八六、八│                        │
│    │            │            │            │  七頁）                │                        │
│    │            │            │            │５門號0000000四五│                        │
│    │            │            │            │  五、000000000│                        │
│    │            │            │            │  六行動電話申請人資料（│                        │
│    │            │            │            │  見本院卷(一)第二○二、二│                        │
│    │            │            │            │  ○四頁）              │                        │
│    │            │            │            │６被告以其所有門號○九八│                        │
│    │            │            │            │  0000000行動電話│                        │
│    │            │            │            │  與證人王秀綿所有門號○│                        │
│    │            │            │            │  000000000行動│                        │
│    │            │            │            │  電話聯絡販賣第二級毒品│                        │
│    │            │            │            │  甲基安非他命事宜之通訊│                        │
│    │            │            │            │  監察譯文（見第一○○○│                        │
│    │            │            │            │  ○七一三二二號警卷第一│                        │
│    │            │            │            │  八頁）                │                        │
│    │            │            │            │７長榮大學出具證人王秀綿│                        │
│    │            │            │            │  之尿液檢驗確認報告（結│                        │
│    │            │            │            │  果呈甲基安非他命陽性反│                        │
│    │            │            │            │  應）及代號與真實姓名對│                        │
│    │            │            │            │  照表（見第三五六○號偵│                        │
│    │            │            │            │  查卷第八○、八一頁）  │                        │
├──┼──────┼──────┼──────┼────────────┼────────────┤
│四  │一百年三月十│嘉義縣太保市│二千元      │１被告陳健焜於本院之自白│陳健焜販賣第二級毒品，累│
│    │三日下午五時│後潭某交岔路│            │  （見本院卷(一)第一六五頁│犯，處有期徒刑參年拾月，│
│    │三十分許（起│口之便利商店│            │  、本院卷(二)第三、一六頁│扣案之ＳＡＭＳＵＮＧＡＮ│
│    │訴書誤載為同│前（起訴書誤│            │  ）                    │ＹＣＡＬＬ牌行動電話壹支│
│    │日下午五時二│載為嘉義縣水│            │２證人王秀綿於警詢（見第│（內含門號0000000│
│    │十二分許）  │上鄉大崙村某│            │  0000000000號│四五五ＳＩＭ卡壹枚）沒收│
│    │            │交岔路口）  │            │  警卷第八至一○頁）、偵│；未扣案之販賣第二級毒品│
│    │            │            │            │  查（見第三五六○號偵查│所得新臺幣貳仟元沒收，如│
│    │            │            │            │  卷第二五頁）、本院（見│全部或一部不能沒收時，以│
│    │            │            │            │  本院卷(一)第一六七頁）之│其財產抵償之。          │
│    │            │            │            │  證言                  │                        │
│    │            │            │            │３證人王秀綿指認犯罪嫌疑│                        │
│    │            │            │            │  人紀錄表（見第一○○○│                        │
│    │            │            │            │  ○七一三二二號警卷第一│                        │
│    │            │            │            │  二頁）                │                        │
│    │            │            │            │４本院一百年聲監字第五五│                        │
│    │            │            │            │  號通訊監察書（見第三五│                        │
│    │            │            │            │  六○號偵查卷第八六、八│                        │
│    │            │            │            │  七頁）                │                        │
│    │            │            │            │５門號0000000四五│                        │
│    │            │            │            │  五、000000000│                        │
│    │            │            │            │  六行動電話申請人資料（│                        │
│    │            │            │            │  見本院卷(一)第二○二、二│                        │
│    │            │            │            │  ○四頁）              │                        │
│    │            │            │            │６被告以其所有門號○九八│                        │
│    │            │            │            │  0000000行動電話│                        │
│    │            │            │            │  與證人王秀綿所有門號○│                        │
│    │            │            │            │  000000000行動│                        │
│    │            │            │            │  電話聯絡販賣第二級毒品│                        │
│    │            │            │            │  甲基安非他命事宜之通訊│                        │
│    │            │            │            │  監察譯文（見第一○○○│                        │
│    │            │            │            │  ○七一三二二號警卷第一│                        │
│    │            │            │            │  九頁）                │                        │
│    │            │            │            │７長榮大學出具證人王秀綿│                        │
│    │            │            │            │  之尿液檢驗確認報告（結│                        │
│    │            │            │            │  果呈甲基安非他命陽性反│                        │
│    │            │            │            │  應）及代號與真實姓名對│                        │
│    │            │            │            │  照表（見第三五六○號偵│                        │
│    │            │            │            │  查卷第八○、八一頁）  │                        │
├──┼──────┼──────┼──────┼────────────┼────────────┤
│五  │一百年三月十│嘉義縣水上鄉│一千元（起訴│１被告陳健焜於本院之自白│陳健焜販賣第二級毒品，累│
│    │六日上午十一│大崙村某交岔│書誤載為二千│  （見本院卷(一)第一六五頁│犯，處有期徒刑參年拾月，│
│    │時三十分許（│路口        │元）        │  、本院卷(二)第三、一六頁│扣案之ＳＡＭＳＵＮＧＡＮ│
│    │起訴書誤載為│            │            │  ）                    │ＹＣＡＬＬ牌行動電話壹支│
│    │同日上午十一│            │            │２證人王秀綿於警詢（見第│（內含門號0000000│
│    │時十七分許）│            │            │  0000000000號│四五五ＳＩＭ卡壹枚）沒收│
│    │            │            │            │  警卷第八至一○頁）、偵│；未扣案之販賣第二級毒品│
│    │            │            │            │  查（見第三五六○號偵查│所得新臺幣壹仟元沒收，如│
│    │            │            │            │  卷第二五、二六頁）、本│全部或一部不能沒收時，以│
│    │            │            │            │  院（見本院卷(一)第一六七│其財產抵償之。          │
│    │            │            │            │  頁）之證言            │                        │
│    │            │            │            │３證人王秀綿指認犯罪嫌疑│                        │
│    │            │            │            │  人紀錄表（見第一○○○│                        │
│    │            │            │            │  ○七一三二二號警卷第一│                        │
│    │            │            │            │  九頁）                │                        │
│    │            │            │            │４本院一百年聲監字第五五│                        │
│    │            │            │            │  號通訊監察書（見第三五│                        │
│    │            │            │            │  六○號偵查卷第八六、八│                        │
│    │            │            │            │  七頁）                │                        │
│    │            │            │            │５門號0000000四五│                        │
│    │            │            │            │  五、000000000│                        │
│    │            │            │            │  六行動電話申請人資料（│                        │
│    │            │            │            │  見本院卷(一)第二○二、二│                        │
│    │            │            │            │  ○四頁）              │                        │
│    │            │            │            │６被告以其所有門號○九八│                        │
│    │            │            │            │  0000000行動電話│                        │
│    │            │            │            │  與證人王秀綿所有門號○│                        │
│    │            │            │            │  000000000行動│                        │
│    │            │            │            │  電話聯絡販賣第二級毒品│                        │
│    │            │            │            │  甲基安非他命事宜之通訊│                        │
│    │            │            │            │  監察譯文（見第一○○○│                        │
│    │            │            │            │  ○七一三二二號警卷第一│                        │
│    │            │            │            │  九頁）                │                        │
│    │            │            │            │７長榮大學出具證人王秀綿│                        │
│    │            │            │            │  之尿液檢驗確認報告（結│                        │
│    │            │            │            │  果呈甲基安非他命陽性反│                        │
│    │            │            │            │  應）及代號與真實姓名對│                        │
│    │            │            │            │  照表（見第三五六○號偵│                        │
│    │            │            │            │  查卷(一)第八○、八一頁）│                        │
├──┼──────┼──────┼──────┼────────────┼────────────┤
│六  │一百年三月二│嘉義縣水上鄉│二千元      │１被告陳健焜於本院之自白│陳健焜販賣第二級毒品，累│
│    │十二日下午五│大崙村水上交│            │  （見本院卷(一)第一六五頁│犯，處有期徒刑參年拾月，│
│    │時三十分許（│流道附近    │            │  、本院卷(二)第三、一六頁│扣案之ＳＡＭＳＵＮＧＡＮ│
│    │起訴書誤載為│            │            │  ）                    │ＹＣＡＬＬ牌行動電話壹支│
│    │同日下午四時│            │            │２證人王秀綿於警詢（見第│（內含門號0000000│
│    │五十三分許）│            │            │  0000000000號│四五五ＳＩＭ卡壹枚）沒收│
│    │            │            │            │  警卷第八至一○頁）、偵│；未扣案之販賣第二級毒品│
│    │            │            │            │  查（見第三五六○號偵查│所得新臺幣貳仟元沒收，如│
│    │            │            │            │  卷第二七頁）、本院（見│全部或一部不能沒收時，以│
│    │            │            │            │  本院卷(一)第一六七頁）之│其財產抵償之。          │
│    │            │            │            │  證言                  │                        │
│    │            │            │            │３證人王秀綿指認犯罪嫌疑│                        │
│    │            │            │            │  人紀錄表（見第一○○○│                        │
│    │            │            │            │  ○七一三二二號警卷第一│                        │
│    │            │            │            │  二頁）                │                        │
│    │            │            │            │４本院一百年聲監字第五五│                        │
│    │            │            │            │  號通訊監察書（見第三五│                        │
│    │            │            │            │  六○號偵查卷第八六、八│                        │
│    │            │            │            │  七頁）                │                        │
│    │            │            │            │５門號0000000四五│                        │
│    │            │            │            │  五、000000000│                        │
│    │            │            │            │  六行動電話申請人資料（│                        │
│    │            │            │            │  見本院卷(一)第二○二、二│                        │
│    │            │            │            │  ○四頁）              │                        │
│    │            │            │            │６被告以其所有門號○九八│                        │
│    │            │            │            │  0000000行動電話│                        │
│    │            │            │            │  與證人王秀綿所有門號○│                        │
│    │            │            │            │  000000000行動│                        │
│    │            │            │            │  電話聯絡販賣第二級毒品│                        │
│    │            │            │            │  甲基安非他命事宜之通訊│                        │
│    │            │            │            │  監察譯文（見第一○○○│                        │
│    │            │            │            │  ○七一三二二號警卷第二│                        │
│    │            │            │            │  三頁）                │                        │
│    │            │            │            │７長榮大學出具證人王秀綿│                        │
│    │            │            │            │  之尿液檢驗確認報告（結│                        │
│    │            │            │            │  果呈甲基安非他命陽性反│                        │
│    │            │            │            │  應）及代號與真實姓名對│                        │
│    │            │            │            │  照表（見第三五六○號偵│                        │
│    │            │            │            │  查卷第八○、八一頁）  │                        │
└──┴──────┴──────┴──────┴────────────┴────────────┘